臺灣臺南地方法院刑事判決
111年度簡上字第128號
上  訴  人  
即  被  告  盧彥宇



上列上訴人即被告因違反毒品危害防制條例案件，不服本院111
年度簡字第843號中華民國111年4月1日第一審簡易判決（聲請簡
易判決處刑書案號：110年度營毒偵字第256號），提起上訴，本
院管轄之第二審合議庭判決如下：
    主  文
上訴駁回。    
    事實及理由
一、本案經本院審理結果，認第一審判決以被告盧彥宇於民國11
    0年8月16日晚上某時許，在臺南市○○區○○街00巷00號住處，
    以將甲基安非他命放入玻璃容器內用火燒烤吸煙之方式，施
    用第二級毒品甲基安非他命1次之事實事證明確，對被告論
    以毒品危害防制條例第10條第2項之施用第二級毒品罪，並
    審酌其一切犯罪情狀，判處被告有期徒刑4月，如易科罰金
    ，以新臺幣1千元折算1日。復敘明扣案甲基安非他命2包（
    驗餘淨重分別為0.635公克、2.388公克）及無法析離之包裝
    袋2只，係本案查獲之第二級毒品，應依毒品危害防制條例
    第18條第1項前段規定宣告沒收銷燬；扣案吸食器1組，為被
    告所有供其犯本件施用第二級毒品罪所用之物，此經被告供
    承在卷，應依刑法第38條第2項前段之規定宣告沒收等旨。
    其認定事實及適用法律並無違誤，量刑亦屬妥適。是第一審
    判決應予維持，並引用第一審判決書記載之犯罪事實、證據
    及理由（如附件）。
二、被告提起上訴，並未提出其他有利之證據及辯解，對相關證
    據之證據能力亦未異議，僅陳稱略以：原審判決刑期過重，
    被告已供出毒品上手，請求減輕刑期等語。經查：
　㈠犯毒品危害防制條例第11條之罪，供出毒品來源，因而查獲
    其他正犯或共犯者，減輕或免除其刑，同條例第17條第1項
    定有明文。所稱「供出毒品來源，因而查獲」，係指被告具
    體提供「本案犯行相關毒品」從何而來之資訊，使調查或偵
    查犯罪職務之公務員知悉而對之發動調查或偵查，並據以破
    獲其他正犯或共犯而言。被告於警、偵訊供述其本案施用之
    甲基安非他命毒品係向綽號「華哥」之男子購入，「華哥」
    本名是張日華，住在嘉義鹿草、年約30歲、身高180公分、
    左手臂有刺青，駕駛車號不詳之白色賓士車，另外也有向住
    在新營之顏士欽購買甲基安非他命毒品等語（警卷第13至15
    頁、偵卷第35至37頁），惟警方針對被告通訊軟體內容調閱
    相關監視畫面查證，被告與「張日華」通訊內容，均為被告
    販售、轉讓毒品及兩人共同吸食毒品，尚無發現「張日華」
    販售毒品予被告之具體違法事證，且經調查仍無法確定「張
    日華」真實身分；另被告通訊軟體8月15日對話中有疑似顏
    士欽販售毒品之對話，惟經警調查結果係被告販毒予顏士欽
    後，再向顏士欽取回毒品轉讓予其友人黃景輝，尚無發現顏
    士欽販毒予被告之具體違法事證等情，有臺南市政府警察局
    新營分局111年6月21日南市警營偵字第1110359507號函及被
    告與「張日華」對話內容、被告與顏士欽對話內容、顏士欽
    110年11月11日警詢筆錄各1份在卷可稽（見本院卷第139至1
    78頁）；又臺灣臺南地方檢察署於111年6月24日亦函覆稱：
    並無偵辦被告所稱其毒品上游「華哥」及顏士欽違反毒品危
    害防制條例案件（本院卷第62-1頁）。是檢警未因被告前開
    供述之情資而得以查獲其毒品上游，不符合毒品危害防制條
    例第17條第1項減免其刑要件。至被告於本院審理時供稱其
    於110年11月20幾號被抓時有說上手是陳朝欽、顏士欽（本
    院卷第192頁），應係被告另案毒品之上手，而非本案毒品
    上游，與其所涉本案之毒品不具關聯性，僅屬對其指為上手
    者所涉犯其他毒品犯罪案件之「告發」，要非就其所涉案件
    之毒品供出來源，因而查獲，自無上開減免其刑規定之適用
    。
　㈡刑之量定，屬為裁判之法院得依職權自由裁量之事項，苟其
    量刑已以行為人之責任為基礎，並斟酌刑法第57條各款所列
    情狀，在法定刑度內，酌量科刑，無顯然失當或違反公平、
    比例及罪刑相當原則者，亦無偏執一端，致明顯失出失入情
    形，即不得任意指為違法或不當（參照最高法院80年台非字
    第473號、75年台上字第7033號、72年台上字第6696號、72
    年台上字第3647號判例）。原判決就量刑部分，係審酌被告
    前已因施用毒品而經觀察、勒戒，猶未深切體認毒品危害己
    身之鉅，及早謀求脫離毒害之道，反漠視法令禁制，再犯下
    本件施用毒品之罪，顯見其戒除毒癮之意志薄弱，然因其施
    用毒品係戕害個人健康，尚未侵害他人之權益，並兼衡其前
    科素行、智識程度及家庭經濟狀況等一切情狀，量處被告有
    期徒刑4月，並諭知如易科罰金之折算標準。已說明如何依
    刑法第57條之規定審酌被告犯罪之一切情狀，於法定刑內量
    處適當之刑之理由綦詳，既未逾越法定刑度，亦與罪刑相當
    原則、比例原則、公平原則無違，自無違法或不當可言。況
    且，被告前有數件施用毒品前科，原審量處被告有期徒刑4
    月，僅在法定最輕本刑往上酌加2個月，已屬輕判，實難謂
    過重。
　㈢從而，被告前揭上訴指摘，為其對判決結果之主觀期盼，尚
    不足以構成原判決違法或量刑不當應予撤銷之事由，要係任
    憑己見之陳詞，其上訴為無理由，應予駁回。
據上論斷，應依刑事訴訟法第455條之1第1項、第3項、第373條
、第368條，判決如主文。
本案經檢察官陳昆廷聲請簡易判決處刑，檢察官謝欣如到庭執行
職務。
中　　華　　民　　國　　111 　年　　7 　　月　　28　　日
　　　　　　　　　刑事第五庭  審判長法　官  鍾邦久
                                    法　官  蔡奇秀
                                    法　官  林欣玲
以上正本證明與原本無異。
本件不得上訴。
                                    書記官  莊文茹
中　　華　　民　　國　　111 　年　　7 　　月　　28　　日


【附件】
臺灣臺南地方法院刑事簡易判決
111年度簡字第843號
聲　請　人　臺灣臺南地方檢察署檢察官
被　　　告　盧彥宇　男　(民國00年0月00日生)
　　　　　　　　　　身分證統一編號：Z000000000號
　　　　　　　　　　住○○市○○區○○街00巷00號
　　　　　　　　　　現另案於法務部○○○○○○○○○○○

上列被告因違反毒品危害防制條例案件，經檢察官聲請以簡易判
決處刑（110年度營毒偵字第256號），本院判決如下：
    主  文
盧彥宇施用第二級毒品，處有期徒刑肆月，如易科罰金，以新臺
幣壹仟元折算壹日。
扣案第二級毒品甲基安非他命貳包（含包裝袋貳只，檢驗後總淨
重為參點零貳參公克）沒收銷燬；扣案吸食器壹組沒收。
    事實及理由
一、本件犯罪事實及證據，均引用檢察官聲請簡易判決處刑書（
    如附件）之記載。
二、核被告盧彥宇所為，係違反毒品危害防制條例第10條第2項
    之施用第二級毒品罪。其因施用前持有甲基安非他命之低度
    行為，為其施用甲基安非他命之高度行為所吸收，不另論罪
    。至於被告前曾因詐欺案件，經法院判處有期徒刑3月確定
    ，並於民國110年3月2日徒刑執行完畢，此有臺灣高等法院
    被告前案紀錄表1份在卷可稽，其於受徒刑之執行完畢5年以
    內故意再犯本件有期徒刑以上之罪，雖構成累犯，惟本院認
    被告涉犯之上開前案，與本件所涉案件之罪質並不相同，故
    就本件而言，被告尚不具有特別惡性及對刑罰反應力薄弱之
    情形，該部分納入其品行之情形審酌為已足，參酌司法院釋
    字第775號解釋意旨，本件要無依刑法第47條第1項加重法定
    最低本刑之必要，爰不依刑法第47條第1項加重其法定最低
    本刑。
三、本院審酌被告前已因施用毒品而經觀察、勒戒，猶未深切體
    認毒品危害己身之鉅，及早謀求脫離毒害之道，反漠視法令
    禁制，再犯下本件施用毒品之罪，顯見其戒除毒癮之意志薄
    弱，然因其施用毒品係戕害個人健康，尚未侵害他人之權益
    ，並兼衡其前科素行、智識程度及家庭經濟狀況等一切情狀
    ，量處如主文所示之刑，並諭知易科罰金之折算標準。
四、扣案白色結晶2包（驗餘淨重分別為0.635公克、2.388公克
    ），經檢驗確認為第二級毒品甲基安非他命等情，有高雄市
    立凱旋醫院濫用藥物成品檢驗鑑定書1紙在卷足憑，應依毒
    品危害防制條例第18條第1項前段規定宣告沒收銷燬之；而
    包裝上開毒品之包裝袋2只，因殘留微量甲基安非他命毒品
    難以析離，亦無析離之實益，應視為查獲第二級毒品之一部
    ，併予沒收銷燬；另扣案吸食器1組，為被告所有，且係供
    其犯本件施用第二級毒品罪所用之物，亦據被告供承在卷，
    爰依刑法第38條第2項前段之規定宣告沒收。
五、依刑事訴訟法第449條第1項、第450條第1項、第454條第2項
    ，毒品危害防制條例第10條第2項、第18條第1項前段，刑法
    第11條前段、第41條第1項、第47條第1項、第38條第2項前
    段，逕以簡易判決處刑如主文。　　
六、如不服本件判決，得自收受送達之日起20日內，向本院提起
    上訴狀（須附繕本），上訴於本院管轄之第二審地方法院合
    議庭。
中　　華　　民　　國　　111 　年　　4 　　月　　1 　　日
　　　　　　　　　刑事第七庭    法　官　郭千黛
以上正本證明與原本無異。
  　　　　　　　　　　　　　　　書記官　黃瓊蘭
中　　華　　民　　國　　111 　年　　4 　　月　　7 　　日
附錄本案論罪科刑法條：
毒品危害防制條例第10條第2項
施用第二級毒品者，處 3 年以下有期徒刑。
（附件）
臺灣臺南地方檢察署檢察官聲請簡易判決處刑書　
                                  110年度營毒偵字第256號
　　被　　　告　盧彥宇　男　28歲（民國00年0月00日生）
　　　　　　　　　　　　住○○市○○區○○街00巷00號
　　　　　　　　　　　　現另案在法務部○○○○○○○○○○○執行
　　　　　　　　　　　　國民身分證統一編號：Z000000000號
上列被告因違反毒品危害防制條例案件，業經偵查終結，認為宜
以簡易判決處刑，茲將犯罪事實及證據並所犯法條分敘如下：
　　　　犯罪事實
一、盧彥宇前因施用第二級毒品案件，經依臺灣臺南地方法院裁
    定送觀察、勒戒後，認無繼續施用毒品之傾向，於民國109
    年10月21日釋放，並由本署檢察官以108年度營毒偵字第288
    號為不起訴處分確定；又於109年間，因施用第二級毒品案
    件，經本署檢察官聲請簡易判決處刑，經臺灣臺南地方法院
    於110年3月5日，以109年度簡字第490號判處有期徒刑3月，
    並於同年月31日確定(尚未執行完畢)，猶不知悔改，復基於
    施用第二級毒品之犯意，於110年8月16日晚上某時許，在臺
    南市○○區○○街00巷00號住處，以將甲基安非他命放入玻璃容
    器內，再用火燒烤吸煙之方式，施用毒品甲基安非他命1次
    。嗣於110年8月19日凌晨0時26分許，在新營區東興路526號
    前，因騎乘機車未戴安全帽為警攔查，並在其所騎乘之車號
    000-000號重機車前置物箱扣得吸食器1組，復經盧彥宇主動
    交付置放在機車置物箱內之毒品甲基安非他命2包(驗餘淨重
    分別為0.635公克及2.388公克)而查獲(另扣得其他與本案無
    關之物)。
二、案經臺南市政府警察局新營分局報請偵辦。
　　　　證據並所犯法條
一、證據：
  ㈠被告盧彥宇之自白。
  ㈡扣案吸食器1組及毒品甲基安非他命2包。
　㈢採取尿液編號對照表、立人醫事檢驗所濫用藥物尿液檢驗報
    告、臺南市政府衛生局濫用藥物尿液檢驗結果報告、高雄市
    立凱旋醫院濫用藥物成品檢驗鑑定書及本署檢察官108年度
    營毒偵字第288號為不起訴處分書各1份在卷。
二、被告所犯法條：
　㈠毒品危害防制條例第10條第2項之施用第二級毒品罪嫌。
  ㈡被告曾於108年間，因詐欺案件，經臺灣臺南地方法院判處  
       有期徒刑3月確定，甫於110年3月2日徒刑執行完畢出監
    ，其     於5年內故意再犯本件有期徒刑以上之罪，依刑法
    第47條第1     項之規定為累犯。
三、沒收：
    扣案之物，請依法宣告沒收。
四、依刑事訴訟法第451條第1項聲請逕以簡易判決處刑。
　　此　致
臺灣臺南地方法院
中　　華　　民　　國　 111　　年　　3 　　月　　11　　日
　　                          檢察官  陳  昆  廷
本件正本證明與原本無異
中　　華　　民　　國　 111　　年　　3 　　月　　15　　日
　　                          書記官  王  可  清